hu: Művészet és szórakoztatás > Hobbik és kreatív művészet > Művészet és barkácsolás > Művészeti és kézműves anyagok > Kézműves kötözők és záróelemek > Tépőzáras rögzítők: Öntapadós hátú tépőzáras rögzítők; Vasalható tépőzáras rögzítők; Öntapadós tépőzáras rögzítők; Varrható tépőzáras rögzítők
en: Arts & Entertainment > Hobbies & Creative Arts > Arts & Crafts > Art & Crafting Materials > Craft Fasteners & Closures > Hook and Loop Fasteners: Adhesive-Backed Hook & Loop Fasteners; Iron-On Hook & Loop Fasteners; Self-Adhesive Hook & Loop Fasteners; Sew-On Hook & Loop Fasteners
cs: Umění a zábava > Hobby, hudba a výtvarné umění > Řemesla a koníčky > Materiál pro umění a řemesla > Hobby zapínání > Suché zipy: Háčky a smyčky se samolepicí zadní stranou; Nažehlovací háčky a smyčky; Samolepicí háčky a smyčky; Našívací háčky a smyčky
ro-RO: Artă și divertisment > Hobby-uri și artă > Artizanat > Materiale pentru artă/artizanat > Articole fixare și închizători artizanat > Închizătoare cu „scai”: Închizători cu „scai” cu adeziv; Închizători cu „scai” cu aplicare prin călcat; Închizători cu „scai” autoadezive; Închizători cu „scai” aplicate prin coasere
fi: Taide ja viihde > Harrastukset ja taiteet > Taide ja askartelu > Askartelumateriaalit > Askartelukiinnikkeet > Koukkujen ja lenkkien kiinnittimet: Liimataustaiset tarranauhat; Kiinni silitettävät tarranauhat; Itsestään kiinnittyvät tarranauhat; Ommeltavat tarranauhat
zh-CN: 艺术与娱乐 > 爱好/艺术创作 > 手工艺品 > 手工艺材料 > 手工艺紧固件/闭合配件 > 粘扣带/魔术贴: 背胶钩扣; 熨贴钩扣; 自粘钩扣; 缝用钩扣
da: Kunst og underholdning > Hobby og håndarbejde > Håndarbejde og hobby > Materialer til håndarbejde og hobby > Befæstelseselementer og beslag til håndarbejde > Velcrolukninger: Velcrolukninger med klæbende bagside; Velcrolukninger til strygning; Selvklæbende velcrolukninger; Velcrolukninger til påsyning
lt-LT: Menai ir pramogos > Hobiai ir menai > Menai ir amatai > Menų ir amatų medžiagos > Rankdarbių tvirtinimo detalės ir užsegimai > Tvirtinimo kabliukai ir kilpos: Priklijuojami tvirtinimo kabliukai ir kilpos; Lygintuvu prilydomi tvirtinimo kabliukai ir kilpos; Priklijuojami tvirtinimo kabliukai ir kilpos; Prisiuvami tvirtinimo kabliukai ir kilpos
fr: Arts et loisirs > Loisirs et arts créatifs > Loisirs créatifs > Matériaux pour loisirs créatifs > Fermoirs et fermetures pour loisirs créatifs > Fermetures autoagrippantes: Fermetures auto-agrippantes à dos adhésif; Fermetures auto-agrippantes thermocollantes; Fermetures auto-agrippantes auto-collantes; Fermetures auto-agrippantes à coudre
zh-TW: 藝術/娛樂 > 嗜好和創作藝術 > 藝術品和手工藝品 > 藝術/手作材料 > 工藝品固定工具 > 魔鬼氈: 背膠魔鬼氈; 熱融魔鬼氈; 自黏魔鬼氈; 車縫魔鬼氈
th: ศิลปะและความบันเทิง > งานอดิเรกและศิลปะสร้างสรรค์ > ศิลปะและงานฝีมือ > วัสดุงานศิลปะและงานฝีมือ > เครื่องยึดและเครื่องปิดสำหรับงานฝีมือ > ที่ยึดแบบแถบหนามเตย: ตัวยึดตะขอและห่วงแบบมีกาวด้านหลัง; ตัวยึดตะขอและห่วงแบบรีด; ตัวยึดตะขอและห่วงแบบมีกาวในตัว; ตัวยึดตะขอและห่วงแบบเย็บ
es: Arte y ocio > Hobbies y artes creativas > Manualidades > Materiales para manualidades > Remaches y cierres > Cierres de velcro: Cierres de velcro adhesivos; Cierres de velcro termoadhesivos; Cierres de velcro autoadhesivos; Cierres de velcro cosidos
tr: Sanat ve Eğlence > Hobiler ve Sanatsal Çalışmalar > Sanatlar ve El İşleri > Sanat ve El İşleri Malzemeleri > El İşi Sabitleyicileri ve Kilitleri > Kancalı ve İlikli Kopçalar: Yapışkanlı Kancalı ve İlikli Kopçalar; Ütüyle Takılabilen Kancalı ve İlikli Kopçalar; Kendinden Yapışkanlı Kancalı ve İlikli Kopçalar; Dikişli Kancalı ve İlikli Kopçalar
pl: Sztuka i rozrywka > Hobby i sztuki piękne > Sztuka i rękodzieło > Materiały dla artystów i rękodzielników > Ozdobne spinki i zamknięcia > Rzepy do odzieży: Przylepne rzepy do odzieży; Przylepne rzepy do odzieży do naprasowanek; Samoprzylepne rzepy do odzieży; Przyszywane rzepy do odzieży
hr-HR: Umjetnost i zabava > Hobiji i kreativne umjetnosti > Umjetnost i rukotvorine > Materijali za umjetnost i rukotvorine > Zatvarači za rukotvorine > Zatvarači na čičak-traku: Zatvarači na čičak-traku s ljepljivom podlogom; Zatvarači na čičak-traku za postavljanje glačanjem; Samoljepljivi zatvarači na čičak-traku; Zatvarači na čičak-traku za postavljanje ušivanjem
sk-SK: Umenie a zábava > Záľuby a tvorivé dielne > Výtvarná dielňa > Materiály pre výtvarnú dielňu > Dekoratívne sponky a uzávery > Suché zipsy: Suché zipsy s lepiacou zadnou stranou; Nažehľovacie suché zipsy; Samolepiace suché zipsy; Našívacie suché zipsy
de: Kunst & Unterhaltung > Hobby & Kunst > Kunsthandwerk & Hobby > Kunst- & Bastelmaterialien > Befestigungen & Verschlüsse > Klettverschlüsse: Klettverschlüsse mit selbstklebender Rückseite; Aufbügelbare Klettverschlüsse; Selbstklebende Klettverschlüsse; Aufnähbare Klettverschlüsse
ko: 아트/엔터테인먼트 > 취미/예술 > 미술/공예 > 미술/공예 재료 > 공예용 고정/여밈 재료 > 찍찍이 테이프: 접착식 찍찍이 테이프; 열접착 찍찍이 테이프; 자체 접착식 찍찍이 테이프; 봉제식 찍찍이 테이프
nb: Kunst og underholdning > Hobby og kreativitet > Kunst og håndverk > Kunst- og håndverksmaterialer > Festemidler og hekter > Krok- og løkkefester: Krok- og løkkefester med selvklebende bakside; Krok- og løkkefester for påstryking; Selvklebende krok- og løkkefester; Selvklebende krok- og løkkefester for påsying
nl: Kunst en entertainment > Hobby's en creatieve vaardigheden > Handwerk en hobby's > Handwerk- en hobbymaterialen > Bevestigingen en sluitingen > Klittenbandsluitingen: Klittenbandsluitingen met klevende achterkant; Opstrijkbare klittenbandsluitingen; Zelfklevende klittenbandsluitingen; Opnaaibare klittenbandsluitingen
sv: Konst och underhållning > Hobby och skapande > Hantverk och hobbyer > Hobbymaterial > Hobbyspännen och -fästen > Kardborrband: Krokar och öglefästen med självhäftande baksida; Påstykningsbara krokar och öglefästen; Självhäftande krokar och öglefästen; Sy-på krokar och öglefästen
it: Arte e svago > Hobby e arti creative > Artigianato e hobby > Materiali per hobby e artigianato > Chiusure e cerniere per attività creative > Chiusure in velcro: Elementi di fissaggio con gancio e nodo con retro adesivo; Dispositivi di fissaggio con gancio e anello termoadesivi; Elementi di fissaggio automatico con gancio e nodo con retro adesivo; Elementi di fissaggio con gancio e anello da cucire
bg-BG: Изкуства и развлечения > Хобита и творчески изкуства > Изкуства и творчество > Творчески материали > Декоративни щипки и закопчалки > Велкро ленти: Лепящи велкро ленти; Термозалепващи велкро ленти; Самозалепващи велкро ленти; Велко ленти за зашивне
pt-PT: Artes e lazer > Passatempos e artes criativas > Artes e trabalhos manuais > Materiais para artes e trabalhos manuais > Fechos e tampas para trabalhos manuais > Fixadores de velcro: Fixadores de velcro adesivos; Fixadores de velcro para aplicar com o ferro de engomar; Fixadores de velcro para aplicar autoadesivos; Fixadores de velcro para coser
ja: 芸術・エンターテイメント > 趣味・コレクション > クラフト・アート > アート・クラフト用素材 > クラフトファスナー・留め具 > 面ファスナー: 面ファスナー (裏面粘着剤付き); 面ファスナー (アイロン接着); 面ファスナー (片面にフック・片面にループの付いた両面タイプ); 面ファスナー (縫い付け)
sl-SI: Kultura in zabava > Hobiji in ustvarjalne umetnosti > Umetnost in ročna dela > Materiali za umetniško ustvarjanje in ročna dela > Sponke in zapirala za ročna dela > Ježki za pritrditev: Lepilni ježki za pritrditev; Ježki za pritrditev za likanje; Samolepilni ježki za pritrditev; Ježki za pritrditev za šivanje
el: Τέχνες & Ψυχαγωγία > Χόμπι & Δημιουργικές Τέχνες > Τέχνες & Χειροτεχνίες > Υλικά τέχνης & χειροτεχνίας > Συνδετήρες και Κλεισίματα για Χειροτεχνίες > Συνδετήρες με άγκιστρο και βρόχο: Συνδετήρες αυτοκόλλητης επένδυσης με άγκιστρο και βρόχο; Συνδετήρες σιδερώματος με άγκιστρο και βρόχο; Αυτοκόλλητοι συνδετήρες με άγκιστρο και βρόχο; Συνδετήρες με γαντζάκια και λουπίτσες για ράψιμο
vi: Nghệ thuật và giải trí > Sở thích và nghệ thuật sáng tạo > Đồ thủ công mỹ nghệ > Vật liệu nghệ thuật & thủ công mỹ nghệ > Ghim và nút khóa làm thủ công > Cái cài mềm: Móc cài băng dính gai có keo dán; Móc cài băng dính gai ép nhiệt; Móc cài băng dính gai tự dính; Móc cài băng dính gai khâu tay
pt-BR: Artes e entretenimento > Hobbies e artes > Arte e artesanato > Materiais de arte e de artesanato > Prendedores e fechos > Fechos e ganchos: Fixadores de fecho e gancho com adesivo; Fixadores de fecho e gancho para passar a ferro; Fixadores de fecho e gancho autoadesivos; Fixadores de fecho e gancho com velcro
ru: Искусство и развлечения > Хобби и творчество > Искусство и рукоделие > Материалы для художественных работ и рукоделия > Застежки и крепления для рукоделия > Застежки-липучки: Застежки-липучки на клеевой основе; Термоклеевые застежки-липучки; Самоклеящиеся застежки-липучки; Нашивные застежки-липучки